臺灣彰化地方法院刑事判決　　　九十四年度易字第一三七０號
公　訴　人　臺灣彰化地方法院檢察署檢察官
被　　　告　甲○○
　　　　　　乙○○
上被告等因竊盜案件，經檢察官提起公訴（九十四年度偵字第八
二一０號），由本院合議庭裁定依簡式審判程序審理判決如下：
    主  文
甲○○共同攜帶兇器竊盜，累犯，處有期徒刑壹年。扣案如附表
所示之物均沒收之。
乙○○共同攜帶兇器竊盜，處有期徒刑拾月。扣案如附表所示之
物均沒收之。
    事  實
一、甲○○前曾於民國九十二年九月五日，因竊盜案件，經臺灣
    臺南地方法院以九十二年度易字第七八七號判處有期徒刑一
    年十月確定，入監後於九十四年二月五日假釋付保護管束，
    上開保護管束已於九十四年二月十五日屆滿未經撤銷而視為
    執行完畢；乙○○為甲○○之子，其前曾於九十二年十二月
    二十五日，因竊盜案件經臺灣臺南地方法院以九十二年度簡
    上字第二二０號判處有期徒刑六月，得易科罰金，緩刑二年
    確定，現仍在緩刑期間內；詎其二人均仍不知警惕，為繳付
    乙○○之小孩就學之學費而缺款，因甲○○之提議，其二人
    竟又另行興起竊取臺灣電力股份有限公司（以下簡稱臺電公
    司）所有之電纜裸硬銅線及ＰＶＣ風雨線以變賣得款之意，
    乃共同基於為自己不法所有意圖之犯意聯絡，於九十四年十
    月十二日下午六時許（起訴書誤載為下午七時許），攜帶甲
    ○○所有、如附表所示之物品（其中如附表編號四、五所示
    之物，客觀上均足供為兇器使用），一同前至位於彰化縣大
    城鄉○○村○○○道路，並自同日下午七時三十分許起開始
    著手竊盜，其二人為預防竊盜時觸電，乃先各穿著如附表編
    號一所示之塑膠鞋各一雙，由乙○○在電桿下負責把風及接
    應收取電線，甲○○則戴上如附表編號二用以隔絕電源之手
    套一雙，以如附表編號三所示之登桿螺栓插入電線桿之洞孔
    ，腳踏登桿螺栓爬上電線桿，再持客觀上足供為兇器使用之
    如附表編號四、五所示之電纜剪、長勾各一支，先以上開長
    勾一支將電源斷電後，再以前開剪刀一支剪斷電線纜之方式
    ，接續（起訴書誤載為連續）竊取位於彰化縣大城鄉山腳村
    鐵樹高分桿號十四Ｘ八至十四Ｘ二六、十四Ｘ十六Ｙ１至十
    四Ｘ十六Ｙ十、十四Ｘ二一Ｙ一至十四Ｘ二一Ｙ三處之裸硬
    銅線一一六０公尺，及十四Ｘ十四至十四Ｘ十八、十四Ｘ十
    六Ｙ一至十四Ｘ十六Ｙ六、十四Ｘ十六Ｙ八至十四Ｘ十六Ｙ
    十、十四Ｘ二一Ｙ三至十四Ｘ二一Ｙ三低三、十四Ｘ二二至
    十四Ｘ二五處之ＰＶＣ風雨線一千六百五十三公尺得逞，迄
    翌日凌晨一時二十分許，為警在彰化縣大城鄉山腳村鐵樹巷
    三五之三號前查獲，並起出甲○○所有、供竊盜所用如附表
    所示之物扣案。
二、案經彰化縣警察局二林分局報請臺灣彰化地方法院檢察署檢
    察官偵查起訴，由本院合議庭裁定依簡式審判程序審理。
    理  由
一、訊據被告甲○○、乙○○二人對於上揭事實均坦承不諱，且
    經證人即臺電公司彰化區營業處大城服務所主任丙○○於警
    詢時證述綦詳。又被告甲○○、乙○○二人於本院審理時均
    一致供陳：係為繳付被告乙○○之小孩就學之學費而缺款，
    乃共同為本件竊盜犯行，足認被告甲○○、乙○○二人主觀
    上有為自己不法所有意圖之犯意聯絡甚明。此外，復有贓物
    認領保管單一紙及照片十二幀在卷可稽，並有如附表所示被
    告甲○○所有、供竊盜所用之物扣案可佐，本件事證明確，
    被告甲○○、乙○○二人前開犯行均洵堪認定。
二、核被告甲○○、乙○○二人所為，均係犯刑法第三百二十一
    條第一項第三款之攜帶兇器竊盜罪。被告甲○○、乙○○二
    人於緊密之時間，先後竊取如事實欄所示之裸硬銅線、ＰＶ
    Ｃ風雨線，係基於單一竊盜犯意接續實施，均為接續犯，均
    應論以一罪。被告甲○○、乙○○二人，有犯意之聯絡與行
    為之分擔，均應論以共同正犯。又被告甲○○前曾於九十二
    年九月五日，因竊盜案件，經臺灣臺南地方法院以九十二年
    度易字第七八七號判處有期徒刑一年十月確定，入監後於九
    十四年二月五日假釋付保護管束，上開保護管束已於九十四
    年二月十五日屆滿未經撤銷而視為執行完畢，有臺灣彰化地
    方法院檢察署刑案資料查註紀錄表、臺灣高等法院被告全國
    前案紀錄表各一份在卷可考，其於五年以內再犯本件有期徒
    刑以上之罪，為累犯，應依刑法第四十七條之規定加重其刑
    。爰審酌被告甲○○、乙○○二人之素行、犯罪之動機、目
    的係為繳付被告乙○○之小孩就學之學費而缺款、本件係由
    被告甲○○提議，且由被告甲○○攜帶上開客觀上足供為兇
    器使用之工具實施竊盜行為，被告乙○○則擔任把風及接應
    收取電纜線之竊盜手段、對被害人臺電公司所生之損害及其
    二人犯罪後坦承犯行，態度尚屬良好等一切情狀，分別量處
    如主文第一項、第二項所示之刑，以示懲儆（本院綜合審酌
    上情，認對被告甲○○、乙○○二人量處如主文所示之刑，
    以足以懲治其二人之竊盜犯行；公訴人請求對被告甲○○、
    乙○○二人分別量處有期徒刑二年六月、二年之刑期，尚有
    過重，附予敘明）。
三、扣案如附表所示之物，均係被告甲○○所有、供竊盜所用之
    物一節，已據被告甲○○、乙○○二人供明在卷，爰均依刑
    法第三十八條第一項第二款規定宣告沒收之。
據上論斷，應依刑事訴訟法第二百七十三條之一第一項、第二百
九十九條第一項前段，刑法第二十八條、第三百二十一條第一項
第三款、第四十七條、第三十八條第一項第二款，判決如主文。
本案經檢察官高如應到庭執行職務
中　　華　　民　　國　九十四　年　十二　月　　八　　　日
　　　　　　　　　刑事第三庭　　法　官　李雅俐
以上正本證明與原本無異。
如不服本判決，應於判決送達後十日內，向本院提出上訴狀（須
附繕本）。
中　　華　　民　　國　九十四　年　十二　月　　八　　　日
   　　　　　                   書記官  陳秀娟
附錄論罪科刑法條：
刑法第三百二十一條第一項第三款：
犯竊盜罪而有左列情形之一者，處六月以上、五年以下有期徒刑
：
三  攜帶兇器而犯之者。
附　　表：
一、塑膠鞋二雙。
二、手套一雙。
三、登桿螺栓二十一支。
四、電纜剪一支。
五、長勾一支。
